臺灣臺北地方法院行政訴訟判決
111年度交字第349號
原      告  李國平  
被      告  臺北市交通事件裁決所

代  表  人  蘇福智  
上列當事人間交通裁決事件，原告不服被告民國111年5月25日北
市裁催字第22-ZBA415550號裁決，提起行政訴訟，本院判決如下
：
    主  文
一、原告之訴駁回。
二、訴訟費用新臺幣300元由原告負擔。
    事實及理由
一、程序部分：
    本件係因原告不服被告民國111年5月25日北市裁催字第22-Z
    BA415550號違反道路交通管理事件裁決書（下稱原處分）而
    提起行政訴訟，核屬行政訴訟法第237條之1第1項第1款規定
    之交通裁決事件，因卷證資料明確，爰依同法第237條之7規
    定，不經言詞辯論，逕為判決。
二、爭訟概要：
　  原告於111年4月5日下午3時6分許，駕駛車牌號碼0000-00號
    自用小客車（下稱系爭車輛）行經國道1號北向86.7公里處
    （下稱系爭路段），經內政部警政署國道公路警察局第二公
    路警察大隊（下稱舉發機關）楊梅分隊員警認原告有「汽車
    行駛高速公路駕駛人未依規定繫安全帶（一人）」之違規行
    為，遂於111年5月3日製發國道警交字第ZBA415550號舉發違
    反道路交通管理事件通知單（下稱舉發通知單）予以舉發。
    嗣被告審認原告有上開違規事實而開立原處分，依道路交通
    管理處罰條例（下稱道交條例）第31條第2項規定，裁處原
    告罰鍰新臺幣（下同）3,000元，並於111年5月31日送達原
    告。原告不服，於111年6月13日提起行政訴訟。
三、原告起訴主張及聲明：
  ㈠主張要旨：
　　原告當日駕駛系爭車輛從彰化北上，半路感覺身體冷，故將
    外套反穿，途經苗栗路段，有依規定繫安全帶。原告自行查
    核出門時之繫安全帶紀錄，確實有繫，且系爭車輛若未繫安
    全帶會顯示紅燈，原告一路北上車輛儀表版上並未顯示紅燈
    。舉發照片解析度太差，且涉及角度問題，不能證明原告未
    繫安全帶。
　㈡聲明：原處分撤銷。
四、被告答辯及聲明：
　㈠答辯要旨：
　　汽車駕駛人及乘客繫安全帶實施及宣導辦法第3條第1項第3
    款：「安全帶之帶扣應確實緊扣，安全帶無扭曲或反轉，鬆
    緊度保持適宜；腰部安全帶置於腰部以下，肩部安全帶固定
    位置應依個人調整，避免安全帶纏繞經過頸部，且應置『手
    臂上端』以上」。執勤員警再次審視採證照片，照片中之駕
    駛左手臂上端靠近頸部至胸前斜下處並無安全帶。三點式安
    全帶以駕駛為例，安全帶從左肩延至胸前斜下橫跨過胸口至
    右臀部側邊，扣入固定點，並於繞過固定點後橫過乘客腹部
    直至左臀部，最後連結至座椅側邊靠近地板的固定點，整體
    呈現V字型，繫於駕駛身上。當車身發生撞擊，安全帶可將
    駕駛、乘客固定於座椅之上，避免人體與車內結構產生碰撞
    。系爭車輛駕駛未依規定繫妥安全帶違規事實明確，依法舉
    發並無違誤。
　㈡聲明：駁回原告之訴。　
五、本院之判斷：　　　　
  ㈠如爭訟概要欄所載之事實，除後述之爭點外，其餘為兩造所
    不爭執，並有舉發通知單（見本院卷第35頁）、原處分（見
    本院卷第55頁）及送達證書（見本院卷第57頁）在卷可稽，
    堪以認定。
　㈡按汽車行駛於道路上，其駕駛人、前座或小型車後座乘客未
    依規定繫安全帶者，處駕駛人1,500元罰鍰；汽車行駛於高
    速公路或快速公路，違反前項規定或大型車乘載4歲以上乘
    客未依規定繫安全帶者，處駕駛人3,000元以上6,000元以下
    罰鍰，道交條例第31條第1項前段、第2項前段分別定有明文
    。
　㈢經查，原告於前揭時間駕駛系爭車輛行經系爭路段等情，有
    採證照片（見本院卷第47頁、第79頁）及員警職務報告（見
    本院卷第77頁）附卷可參，且為原告所不爭執，應認屬實。
    又觀諸前開採證照片，在系爭車輛內原告左手臂上端靠近頸
    部至胸前斜下處，未見有繫安全帶之情形，足認原告有「汽
    車行駛高速公路駕駛人未依規定繫安全帶」之違規行為，是
    被告依道交條例第31條第2項規定，以原處分裁處原告法定
    最低罰鍰3,000元，洵屬有據。
　㈣原告雖主張當時將外套反穿，有依規定繫安全帶云云，惟依
    前開採證照片，可見原告係身穿短袖並露出左前手臂，實難
    認其當時將外套反穿而有遮擋住安全帶之可能。另原告主張
    其自行查核出門時之繫安全帶紀錄，確實有繫云云，惟其未
    提出任何證據以實其說，是其前開主張，自難採信。
　㈤本件判決基礎已臻明確，兩造其餘攻擊、防禦方法及訴訟資
　　料經本院審酌後，核與判決結果不生影響，無一一論述之必
　　要，併此敘明。　
六、結論：
　　原處分認事用法並無違誤，原告訴請撤銷原處分為無理由，
    應予駁回。至本件裁判費為300元，應由敗訴之原告負擔，
    爰確定第一審訴訟費用額如主文第2項所示。　
中　　華　　民　　國　　111 　年　　8 　　月　　22　　日
　　　　　　　　　行政訴訟庭　法　官　邱士賓
上為正本係照原本作成。
如不服本判決，應於送達後20日內，向本院提出上訴狀並表明上
訴理由（原判決所違背之法令及其具體內容或依訴訟資料可認為
原判決有違背法令之具體事實)，其未載明上訴理由者，應於提
出上訴後 20 日內向本院補提理由書（上訴狀及上訴理由書均須
按他造人數附繕本，如未按期補提上訴理由書，則逕予駁回上訴
），並應繳納上訴裁判費新臺幣 750 元。
中　　華　　民　　國　　111 　年　　8 　　月　　22　　日
                              書記官  李  欣

訴訟費用計算書
項　　　　目　　　　　　　金　額（新臺幣）　　備　註
第一審裁判費　　　　　　　　300元
合        計　　　　　　　　300元